# 求助陈版主，关于“待转销销项税额”

提问人：yy123 时间：2017-08-05 17:58:49
（六）“待转销项税额”明细科目，核算一般纳税人销售货物、加工修理修配劳务、服务、无形资产或不动产，已确认相关收入（或利得）但尚未发生增值税纳税义务而需于以后期间确认为销项税额的增值税额。[解读] 这里核算的主要是由于会计与税法在确认收入时点不一致时，产生的待后期开票确认的销项金额，这样处理解决了增值税作为价外税，会计入账金额需价税分离的要求，符合会计信息披露和财务报表列报要求，也能帮助企业更清楚未来将产生的应纳税金额。如，跨年出租房产的业务，如果合同约定承租方在最后一年的期末支付全部租金，出租方收到租金后开具增值税发票，出租方在第一年的期末会计处理为：借：应收账款/应收票据贷：应交税费——待转销税额　　　　主营业务收入
这里的待转销销项税额，在贷方余额披露是在“其他流动负债或其他非流动负债”中披露的。 问题是：这里的“待转销项税额”是指确认收入，未税务申报吗？

回答人：chenyiwei
可以这样理解，是指纳税义务发生时间晚于会计上确认收入时间的情况。当然，如果在法定的纳税义务发生时间之前先开具发票，则按照税法规定，纳税义务就已经发生，此时就不能使用“待转销项税额”明细科目，而应直接确认销项税额。

提问人：hrtsex 时间：2017-08-06 09:01:25
陈版，待转销项税额需要重分类至“其他流动负债或其他非流动负债”，不是在“应交税费”中披露？

回答人：chenyiwei
是。

提问人：laurazj 时间：2017-08-06 23:25:31
哪里规定de呀？麻烦告知一下吧，谢谢

回答人：chenyiwei
《增值税会计处理规定》中关于报表列报的规定。